臺灣臺北地方法院交通事件裁定　　　 100年度交聲字第1951號
原處分機關　臺北市交通事件裁決所
受處分人　　陳威光
上列異議人即受處分人因違反道路交通管理處罰條例案件，對於
臺北市交通事件裁決所民國100 年8 月8 日所為之處分（原處分
案號：北市裁罰字第裁22-AQ0000000號），聲明異議，本院裁定
如下：
    主  文
異議駁回。
    理  由
一、聲明異議意旨略以：異議人即受處分人陳威光於民國100年3
    月間並未接到郵局送達通知書，故未收到舉發違反道路交通
    管理事件通知單，所有送達佐證資料均是郵局單方片面之詞
    ，而突如其來的交通違規罰鍰，深感權責受損。又其在臺北
    市○○○路○段102號前之人行道上停車並無不妥，舉發違規
    照片上沒有不可停車之標示，為此聲明異議云云。
二、原處分意旨則以：本件異議人陳威光於100年2月10日15時56
    分許，將其所有車牌號碼AZR-919號重型機車停放於臺北市
    ○○○路2段102號前之人行道上，經臺北市政府警察局中正
    第二分局廈門街派出所員警以異議人有違反道路交通管理處
    罰條例第56條第1項第1款「在人行道停車」之違規行為，照
    相採證逕行舉發，嗣異議人於應到案日期後提出申訴，經原
    處分機關臺北市交通事件裁決所函請原舉發機關調查結果，
    仍認異議人有前開違規事實無訛，乃於100年8月8日依道路
    交通管理處罰條例第56條第1項第1款之規定，裁處異議人罰
    鍰新臺幣（下同）900元。
三、按人行道乃指為專供行人通行之騎樓、走廊及劃設供行人行
    走之地面道路與人行天橋及人行地下道，道路交通管理處罰
    條例第3條第3款定有明文。次按人行道不得臨時停車，道路
    交通安全規則第111條第1項第1款亦有明文規定，如汽車駕
    駛人在上揭禁止臨時停車之人行道停車，應依道路交通管理
    處罰條例第56條第1項第1款之規定，處600元以上1,200元以
    下罰鍰。又依道路交通安全規則第2條第1項第1款及道路交
    通管理處罰條例第3條第8款均明文規定該等有關道路交通管
    理法規所指之「汽車」，均包含「機器腳踏車」在內。
四、經查，本件異議人確有於前開時、地，將其所有前揭機車停
    放在人行道上，並遭員警照相採證逕行舉發，此為異議人所
    不爭執，並有舉發違反道路交通管理事件通知單、現場採證
    照片各1紙在卷可稽，應堪認定。聲明意旨固以上開情詞聲
    明異議，惟查：
（一）依前揭道路交通安全規則之規定，人行道不得臨時停車，
      是人行道不待主管機關劃設或豎立禁止臨時停車之標線、
      標誌，即禁止臨時停車，而異議人既係依法考領駕駛執照
      之人，其對於前揭不得於人行道臨時停車之規定，自難諉
      為不知。況依卷附採證照片所示，異議人違規停車處係緊
      鄰道路旁、前緣劃有紅色實線之舖設石板地面上，而該處
      並未以白色實線劃有機車停車格，該路段顯係專供行人行
      走而屬人行道無疑，是異議人本件違規行為至明，異議人
      雖以未見人行道上設有禁止停車標誌牌云云置辯，自無可
      採。
（二）次按處理違反道路交通管理事件，有關文書送達之程序，
      依行政程序法之規定；又送達，於應受送達人之住居所、
      事務所或營業所為之；於應送達之處所不獲會晤應受送達
      人時，得將文書付與有辦別事理能力之同居人、受雇人或
      應送達處所之接收郵件人員；送達，不能依前二條規定為
      之者，得將文書寄存送達地之地方自治或警察機關，並作
      送達通知書兩份，1份黏貼於應受送達人住居所、事務所
      、營業所或其就業處所門首，另1份交由鄰居轉交或置於
      該送達處所信箱或其他適當位置，以為送達；前項情形，
      由郵政機關為送達者，得將文書寄存於送達地之郵政機關
      ；寄存機關自收受寄存文書之日起，應保存3個月，違反
      道路交通管理事件統一裁罰基準及處理細則第5條、行政
      程序法第72條第1項前段、第73條第1項、第74條分別定有
      明文。查異議人於本件違規時之戶籍地址係設於臺北市○
      ○區○○路2段312巷35號，而本件舉發通知單（北市警交
      大字第AQ0000000號）由舉發機關以掛號寄送於上開戶籍
      地址，因未獲會晤本人，亦無受領文書之同居人、受雇人
      或應受送達處所接收郵件人員，遂於100年3月10日寄存於
      台北中崙郵局，並作送達通知書2份，1份黏貼於應受送達
      人門首，1份置於該受送達處所信箱或其他適當位置，以
      為送達，有臺北市政府警察局交通警察大隊送達證書、個
      人基本資料查詢結果各1紙在卷可證，揆諸前揭規定，堪
      認上開舉發通知單，業已符合行政程序法第74條規定為寄
      存送達，而生合法送達之效力，不因異議人實際有無領取
      而受影響，故舉發機關依法舉發及送達，於法即無不合，
      是異議人上開所辯未合法收受通知云云，亦無可採。
五、綜上所述，本件異議人確有於前時、地將機車停放在人行道
    上之違規事實。從而，原處分機關依道路交通管理處罰條例
    第56條第1項第1款及違反道路交通管理事件統一裁罰基準及
    處理細則之規定，裁處異議人罰鍰900元，核無違誤，異議
    人本件異議，為無理由，應予駁回。
據上論斷，應依道路交通事件處理辦法第18條，裁定如主文。
中    華    民    國   100    年    9     月    6     日
                  交通法庭法  官  林瑋桓
以上正本證明與原本無異。
如不服本裁定應於送達後5日內向本院提出抗告狀。
                          書記官  鄭伊芸
中    華    民    國   100    年    9     月    6     日